【裁判字號】    96,審易,711
【裁判日期】    970711
【裁判案由】    竊盜
【裁判全文】
臺灣桃園地方法院宣示判決筆錄         96年度審易字第711號
公  訴  人  臺灣桃園地方法院檢察署檢察官
被      告  丙○○
指定辯護人  本院公設辯護人  彭詩雯
上列被告因竊盜案件（起訴案號：96年度偵字第18209 號），於
中華民國97年7 月11日下午5 時，在本院第十四法庭宣示判決，
出席職員如下：
          法  官  曾家貽
          書記官  陳淑瓊
法官起立朗讀判決主文、犯罪事實要旨、附記事項、處罰條文，
及告以上訴限制、期間並提出上訴狀之法院，且諭知記載其內容
：
一、主  文：
    丙○○攜帶兇器竊盜，累犯，處有期徒刑壹年，減為有期徒
    刑陸月。又竊盜，累犯，處有期徒刑伍月。應執行有期徒刑
    拾月。
二、犯罪事實要旨：
    丙○○前因過失傷害案件，經臺灣高等法院判處有期徒刑6
    月確定，又因竊盜案件，經本院判處有期徒刑4 月確定，前
    揭案件並經裁定定其應執行之刑為有期徒刑9 月確定，入監
    執行後，已於民國94年4 月14日期滿執行完畢。詎其仍不知
    悛悔，復意圖為自己不法之所有，分別為下列之行為：
  (一)於96年3 月中旬某日晚間，在附表編號(1)至(7)之地點，持其
    所有、客觀上足以對人之生命、身體、安全構成威脅而具有
    危險性可供為兇器使用之拔釘器1 支（未扣案，乏證據證明
    尚屬存在），撬開桃園縣政府交通局所有之交通號誌控制器
    及電源箱之外箱門後，拔走該號誌箱之外箱門，以此方式接
    續竊得前揭外箱門共計22片，並以約新臺幣2 萬元之代價，
    販售予某不知情之資源回收業者後，已將贓款花用殆盡。
  (二)於同年7 月18日凌晨3 時許，在附表編號(8)所示之地點，徒
    手竊取甲○○所有之白鐵製農用噴灑器1 組，得手後將該噴
    灑器載往位在桃園縣桃園市○○路○段388 之2 號之「綠生
    資源回收場」欲加以變賣時，在上開回收場內為警盤查後查
    獲。
三、附記事項：
    按中華民國九十六年罪犯減刑條例自中華民國96年7 月16日
    施行；本條例施行前，經通緝而未於中華民國96年12月31日
    以前自動歸案接受偵查、審判或執行者，不得依本條例減刑
    ，中華民國九十六年罪犯減刑條例（下稱減刑條例）第16條
    、第5 條分別定有明文。故罪犯如係於減刑條例施行後，始
    因逃匿而通緝者，即不適用前開減刑條例第5 條之規定（最
    高法院81年度台非字第67號判決意旨參照）。丙○○本件犯
    罪事實(一)之犯罪時間，係在96年4 月24日之前，所犯為刑法
    第321 條第1 項第3 款之罪，雖為減刑條例第3 條第1 項第
    15款所定不予減刑之罪，惟其宣告刑未逾有期徒刑1 年6 月
    ，合於減刑條例第3 條第1 項規定之減刑條件，丙○○於檢
    察官提起公訴後，因逃匿無蹤，本院乃於97年5 月23日發佈
    通緝，經警於97年5 月26日緝獲到案，其既在減刑條例施行
    後始發佈通緝，揆諸前揭說明，自無減刑條例第5 條所定不
    予減刑規定之適用，故丙○○前開犯行，應依減刑條例之規
    定減其宣告刑二分之一。
四、處罰條文：
    刑法第321 條第1 項第3 款、第320 條第1 項、第47條第1
    項、第51條第5 款，刑法施行法第1 條之1 第1 項、第2 項
    前段，中華民國九十六年罪犯減刑條例第2 條第1 項第3 款
    、第7 條、第11條。
五、協商判決除有刑事訴訟法第455 條之4 第1 項第1 款於本訊
    問程序終結前，被告撤銷協商合意或檢察官撤回協商聲請者
    ；第2 款被告協商之意思非出於自由意志者；第4 款被告所
    犯之罪非第455 條之2 第1 項所定得以協商判決者；第6 款
    被告有其他較重之裁判上一罪之犯罪事實者；第7 款法院認
    應諭知免刑或免訴、不受理者情形之一，及違反同條第2 項
    「法院應於協商合意範圍內為判決；法院為協商判決所科之
    刑，以宣告緩刑或2 年以下有期徒刑、拘役或罰金為限」之
    規定者外，不得上訴。
六、如有前項得上訴之情形者，得自收受判決送達後10日內，向
    本院提出上訴書狀，上訴於第二審法院。
中    華    民    國    97    年    7     月    11    日
                        刑事庭      法  官  曾家貽
                                    書記官  陳淑瓊
以上正本證明與原本無異。
                                    書記官  陳淑瓊
中    華    民    國    97    年    7     月    11    日
附錄本案論罪科刑依據之法條：
中華民國刑法第321條第1項
（加重竊盜罪）
犯竊盜罪而有左列情形之一者，處6 月以上、5 年以下有期徒刑
：
一  於夜間侵入住宅或有人居住之建築物、船艦或隱匿其內而犯
    之者。
二  毀越門扇、牆垣或其他安全設備而犯之者。
三  攜帶兇器而犯之者。
四  結夥三人以上而犯之者。
五  乘火災、水災或其他災害之際而犯之者。
六  在車站或埠頭而犯之者。
中華民國刑法第320條第1項
（普通竊盜罪）
意圖為自己或第三人不法之所有，而竊取他人之動產者，為竊盜
罪，處五年以下有期徒刑、拘役或五百元以下罰金。
附表：
  ┌──┬─────┬─────────┬─────┐
  │編號│  時  間  │    地    點      │ 被 害 人 │
  ├──┼─────┼─────────┼─────┤
  │ １ │96年3 月中│桃園縣觀音鄉台61線│乙○○（桃│
  │    │旬某日晚間│38.8公里處        │園縣政府交│
  ├──┤          ├─────────┤通局）    │
  │ ２ │          │桃園縣觀音鄉台61線│          │
  │    │          │4.1 公里處        │          │
  ├──┤          ├─────────┤          │
  │ ３ │          │桃園縣觀音鄉台61線│          │
  │    │          │4.5 公里處        │          │
  ├──┤          ├─────────┤          │
  │ ４ │          │桃園縣大園鄉台61線│          │
  │    │          │某處              │          │
  ├──┤          ├─────────┤          │
  │ ５ │          │桃園縣大園鄉台15線│          │
  │    │          │與台15甲線處      │          │
  ├──┤          ├─────────┤          │
  │ ６ │          │桃園縣大園鄉台15甲│          │
  │    │          │線與竹圍國中處    │          │
  ├──┤          ├─────────┤          │
  │ ７ │          │桃園縣大園鄉台15線│          │
  │    │          │與中油聯絡道      │          │
  ├──┼─────┼─────────┼─────┤
  │ ８ │96年7 月18│桃園縣大園鄉埔心村│甲○○    │
  │    │日凌晨3 時│海豐坡10之89號旁，│          │
  │    │許        │農地中貨櫃屋內    │          │
  └──┴─────┴─────────┴─────┘


司法院資訊處製作；財團法人民間司法改革基金會備份。
